# 合并层面确认无形资产资质升级所支付的费用入账问题

提问人：审计小 123W 时间：2023-09-26 21:01:23
请教陈版，A企业收购一家企业并在弄合并层面确认一笔无形资产，实质为三级建筑资质，摊销按照 10 年摊销，后企业将资质升级为二级资质，并为此支付了 80 万的费用，请问这笔费用如何入账，如果计入无形资产原值，摊销期限如何确认！

回答人：chenyiwei
虽然最初的三级资质是外购的，但后续升为二级，属于企业内部自创的特许资质，不能继续适用《企业会计准则解释第 5 号》第一条关于非同一控制下合并中取得被合并方可辨认无形资产的处理规定。相应地，对购入的资质进行后续升级的相关支出应费用化处理，不能计入无形资产或者其他资产的账面价值。